【裁判字號】    97,交聲,2078
【裁判日期】    970930
【裁判案由】    聲明異議
【裁判全文】
臺灣高雄地方法院交通事件裁定        97年度交聲字第2078號
原處分機關  交通部公路總局高雄區監理所
異  議  人  甲○○
                      號
上列受處分人因違反道路交通管理處罰條例案件，對於交通部公
路總局高雄區監理所所為之處分（原處分：高監自裁字第裁80-B
D0000000號），聲明異議，本院裁定如下：
    主  文
異議駁回。
    理  由
一、原處分意旨略以：異議人即受處分人甲○○於民國97年3 月
    26日下午2 時8 分駕駛車號ZN-0578 號自用小客車，行經高
    雄都會高架道路大中段文川匝道口（東向西），因行車速度
    為時速80公里，超過行車速限時速60公里，經高雄市政府警
    察局交通警察大隊逕行舉發異議人「行車速限60公里，經測
    時速80公里，超速20公里；超速20公里以上未滿40公里」，
    並開立高市警交相字第BD0000000 號舉發違反道路交通管理
    事件通知單，而交通部公路總局高雄區○○○○○道路交通
    管理處罰條例第40條規定，於97年9 月4 日以高監自裁字第
    裁80-BD0000000號裁決書裁處異議人罰鍰新臺幣（下同）2,
    400 元。異議人接獲裁決書後，不服上開裁決處分，於法定
    期間內向本院聲明異議。
二、本件異議意旨略以：異議人現居住於高雄市兒女家裡，實際
    上並未居住在車籍地，嗣因車輛定期檢查，始知有本件違規
    事件，而該舉發違反道路交通管理事件通知單以掛號郵寄車
    籍地址，經郵局郵遞送達未晤，寄存在岡山鎮五甲尾郵局，
    本人始於97年9 月3 日領回，本件罰鍰因而加倍，請求撤銷
    原處分等語。
三、按汽車駕駛人，行車速度，超過規定之最高時速，或低於規
    定之最低時速，除有第43條第1 項第2 款情形外，處新臺幣
    1,200 元以上2,400 元以下罰鍰，道路交通管理處罰條例第
    40條定有明文。次按處理違反道路交通管理事件，有關文書
    送達之程序，依行政程序法之規定，此為違反道路交通管理
    事件統一裁罰基準即處理細則第5 條所明定。又送達，於應
    受送達人之住居所、事務所或營業所為之，於應送達處所不
    獲會晤應受送達人時，得將文書付與有辨別事理能力之同居
    人、受雇人或應送達處所之接收郵件人員；送達，不能依前
    二條規定為之者，得將文書寄存送達地之地方自治或警察機
    關，並做送達通知書兩份，一份黏貼於應受送達人住居所、
    事務所、營業所或其就業處所門首，另一份交由鄰居轉交或
    置於該送達處所信箱或其他適當位置，以為送達；前項情形
    ，由郵政機關為送達者，得將文書寄存於送達地之郵政機關
    ，行政程序法第72條第1 項前段、第73條第1 項、第74條第
    1 項、第2 項分別定有明文。而行政機關依行政程序法而為
    文書之送達，專依該法律之規定，且該法並無準用民事訴訟
    法或刑事訴訟法關於寄存送達自寄存之日起10日生效規定之
    規定，是文書合法寄存送達後，當自寄存之日起即時生效。
四、經查：
  (一)首先，異議人於97年3 月26日下午2 時8 分駕駛車號ZN-057
    8 號自用小客車，行經高雄都會高架道路大中段文川匝道口
    （東向西），因行車速度為時速80公里，超過行車速限時速
    60公里，經高雄市政府警察局交通警察大隊逕行舉發，並由
    原處分機關就超速行駛部分之交通違規行為裁處罰鍰 2,400
    元之事實，有原處分機關97年9 月4 日高監自裁字第裁80-B
    D0000000號違反道路交通管理事件裁決書1 份附卷可稽，且
    為異議人所不爭執，是異議人有如上述之交通違規行為，堪
    以認定。
  (二)其次，本件舉發違反道路交通管理事件通知單業據高雄市政
    府警察局交通警察大隊經由郵務送達，經投遞於異議人位於
    高雄縣岡山鎮○○村○○路10巷28之1 號之住所，因未獲會
    晤異議人本人，亦無受領文書之同居人、受雇人或應受送達
    處所接收郵件人，而於97年4 月16日將該通知單寄存於岡山
    五甲尾郵局，並作送達通知書2 份分別黏貼於應受送達人之
    住居所及置於該受送達處所信箱或其他適當位置，此有送達
    證書1 紙在卷可佐，而前開高雄縣岡山鎮○○村○○路10巷
    28之1 號確為異議人之住所，亦據異議人於聲明異議狀中載
    明無誤，有聲明異議狀1 紙在卷可查，是高雄市政府警察局
    交通警察大隊將舉發違反道路交通管理事件通知單為上開之
    寄存送達，於法並無不合。而依前開規定，該送達自寄存之
    日即發生效力，則異議人既有如前述之交通違規行為，亦未
    曾於原處分機關裁決前自動繳納罰鍰或依規定到案聽候裁決
    ，原處分機關乃逕行裁決，並依道路交通管理處罰條例第40
    條規定，裁處異議人罰鍰2,400 元，於法並無不合。從而，
    本件異議為無理由，應予駁回。
五、依道路交通案件處理辦法第19條前段，裁定如主文。
中    華    民    國    97    年    9     月    30    日
                      交通法庭      法  官  陳盈吉
以上正本證明與原本無異。
如不服本裁定，應於收受送達後5 日內向本院提出抗告狀。
中    華    民    國    97    年    9     月    30    日
                                    書記官  陳展榮


司法院資訊處製作；財團法人民間司法改革基金會備份。
